【裁判字號】    92,易,2010
【裁判日期】    921127
【裁判案由】    竊盜等
【裁判全文】
臺灣高雄地方法院刑事判決                        九十二年度易字第二一號
    公  訴  人  臺灣高雄地方法院檢察署檢察官
    被      告  丙○○
右列被告因竊盜案件，經檢察官提起公訴（九十二年度偵字第一五七四八號、第一五
七四九號、第一五七五○號），本院適用簡式審判程序判決如左：
    主  文
丙○○意圖為自己不法之所有，而侵占離本人所持有之物，處罰金壹仟元，如易服勞
役，以參佰元折算壹日；又共同連續攜帶兇器竊盜，處有期徒刑壹年貳月，扣案之螺
絲起子壹支沒收。
    事  實
一、丙○○前曾因竊盜、違反槍砲彈藥刀械管制條例及違反肅清煙毒條例等案件，經
    最高法院、臺灣高等法院高雄分院及本院分別判處有期徒刑一年、三年四月、三
    年二月、四月、一年及一年，嗣經接續執行，指揮書執行完畢日期為民國九十四
    年五月二十九日，並於九十年十月十六日縮短刑期假釋出獄（均尚未執行完畢）
    ，詎仍不知悔改，竟意圖為自己不法之所有，於九十一年七月二十七日下午某時
    ，在高雄縣岡山鎮省道台一線橋頭段某處，見乙○○所有早於九十一年七月二十
    七日下午二時許，在高雄市前鎮區英德橫巷一弄三號住處失竊之皮包一只﹝內有
    現金新台幣（下同）二千元、金融卡、提款卡各一張及發票日九十一年九月十六
    日、面額十六萬三千元、付款人高雄市第三信用合作社青年分社、票號ＩＡＡ0
    000000號支票一紙﹞棄置於該處，即將該只皮包侵占入己，並於九十一年
    九月五日下午五時許，在高雄縣岡山鎮○○路之永記檳榔攤內，持上開支票向曾
    正利借款二萬元，經曾正利委請蔡文雄持該紙支票向高雄市第三信用合作社青年
    分社查詢，發現該紙支票已掛失止付，始循線查獲丙○○而查知上情。
二、丙○○另基於意圖為自己不法所有之概括犯意，並與不詳姓名年籍綽號「雄仔」
    之成年男子共同基於意圖為自己不法所有之犯意聯絡，於九十一年九月五日凌晨
    二時許，由丙○○騎乘機車搭載綽號「雄仔」之成年男子，行經高雄縣岡山鎮○○路旁，見戊○○所有車牌號碼ＵＺ─三一四二號自用小客車停放該處，即由綽
    號「雄仔」之成年男子持丙○○所有對人之生命、身體及安全構成威脅，客觀上
    足為兇器使用之螺絲起子一支，著手竊取該自用小客車，得手後供己行駛之用，
    嗣於九十一年九月六日晚間七時許，丙○○駕駛上開自用小客車，停放在高雄縣
    岡山鎮○○路永記檳榔攤旁時，為警當場查獲，並扣得螺絲起子一支。丙○○復
    承上開竊盜之犯意，又於九十二年一月六日上午十時許，行經高雄縣岡山鎮○○○路振農水泥廠旁，見甲○○所有車牌號碼ＹＷ─七○八號計程車停放該處，即
    以其所有之汽車鑰匙一支（未扣案），啟動電門著手竊取該計程車（價值八萬元
    ），得手後供己行駛之用。嗣於九十二年一月八日上午十時十分許，為警在高雄
    縣湖內鄉○○路○段九十一巷口，因追緝遭通緝中之丙○○而當場查獲。
三、案經高雄縣政府警察局前鎮分局、岡山分局及湖內分局分別移送臺灣高雄地方法
    院檢察署檢察官偵查起訴。
    理  由
一、右揭事實，業據被告丙○○於本院審理時坦承不諱，核與被害人乙○○、戊○○
    及甲○○於警詢時指述之情節相符，且據證人曾正利、蔡文雄及曾榮崑於警詢時
    證述屬實，復有支票一紙、扣押筆錄、贓物認領收據、高雄縣警察局車輛尋獲電
    腦輸入單各一份及車輛竊盜車牌失竊資料個別查詢報表─查詢車輛認可資料二紙
    附卷可稽，並有扣案之螺絲起子一支可資佐證，被告自白核與事實相符，應堪採
    信，本件事證明確，被告犯行洵堪認定。
二、核被告丙○○侵占被害人乙○○遭竊之皮包之所為，係犯刑法第三百三十七條之
    侵占離本人所持有之物罪。又按被告丙○○與綽號「雄仔」之人行竊所攜帶之螺
    絲起子一支，外型尖銳，客觀上足以對人之生命、身體及安全構成威脅，足供兇
    器使用，是核被告持外型尖銳客觀上足以對人之生命、身體及安全構成威脅為兇
    器之螺絲起子著手行竊之行為，係犯刑法第三百二十一條第一項第三款之攜帶兇
    器竊盜罪；另被告持其所有之汽車鑰匙啟動電門，著手竊取甲○○所有之計程車
    之所為，係犯刑法第三百二十條第一項之普通竊盜罪。被告與綽號「雄仔」之成
    年男子間，就上開加重竊盜犯行，有犯意之聯絡與行為之分擔，均為共同正犯。
    又被告先後多次竊盜犯行，時間緊接，觸犯構成要件相同之罪名，顯係基於概括
    之犯意為之，為連續犯，應依刑法第五十六條之規定，論以較重之攜帶兇器竊盜
    罪，並加重其刑。被告所犯加重竊盜及侵占離本人所持有之物罪間，犯意各別，
    行為互殊，應予分論併罰。爰審酌被告前已有多次竊盜之前科紀錄，且尚在假釋
    期間，竟不知警惕，而不思以正當途徑賺取財物，僅因一時貪慾，即攜帶兇器竊
    取他人財物，並侵占他人遭竊之皮包，行為實有不該，惟念其犯後坦承犯行，尚
    知悔悟，態度良好等一切情狀，分別量處如主文所示之刑，並就侵占離本人所持
    有之物部分諭知易服勞役之折算標準，以資懲儆。扣案之螺絲起子一支，係被告
    所有，且係供犯加重竊盜罪所用之物，業據被告供承在卷可按（見本院卷第七十
    二頁），應依刑法第三十八條第一項第二款宣告沒收。至於被告所有而供竊取甲○○所有計程車所用之汽車鑰匙一支，並未扣案，且據被告供承已將該汽車鑰匙
    丟棄等語（見本院卷第七十二頁），顯然該汽車鑰匙業已滅失，為免將來執行之
    困難，爰不另為沒收之諭知。至扣案之萬用刀一支、行動電話一具、汽車鑰匙四
    支、機車鑰匙一支、扳手二支及手套一隻，雖均為被告所有，然被告否認係供竊
    盜所用之物（見本院卷第七十二頁），且乏證據證明確係供前揭竊盜犯罪所用，
    又非違禁物，爰不另予宣告沒收，併此敘明。
據上論斷，應依刑事訴訟法第二百九十九條第一項前段、第二百七十三條之一第一項
，刑法第二十八條、第五十六條、第三百二十一條第一項第三款、第三百三十七條、
第四十二條第二項、第三十八條第一項第二款，罰金罰鍰提高標準條例第一條前段、
第二條，判決如主文。
本案經檢察官丁○○到庭執行職務。
中      華      民      國    九十二    年     十一     月    二十七    日
                                    臺灣高雄地方法院刑事第三庭
                                       法  官    陳玉聰
右正本證明與原本無異。
如不服本判決，應於判決送達後十日內，向本院提出上訴狀。
                                        書記官   鄭淑臻
中    華    民    國    九十二    年     十一     月        二十七      日
附錄本判決論罪科刑法條全文：
刑法第三百二十一條第一項第三款
犯竊盜罪而有左列情形之一者，處六月以上五年以下有期徒刑：
  三  攜帶兇器而犯之者。
刑法第三百三十七條
意圖為自己或第三人不法之所有，而侵占遺失物、漂流物或其他離本人所持有之物者
，處五百元以下罰金。


司法院資訊處製作；財團法人民間司法改革基金會備份。
